【裁判字號】    98,訴,2098
【裁判日期】    990119
【裁判案由】    公平交易法
【裁判全文】
臺北高等行政法院裁定
                                      98年度訴字第2098號
原      告  訊聯生物科技股份有限公司
代  表  人  甲○○
訴訟代理人  張世柱律師
            黃偉雄律師
被      告  行政院公平交易委員會
代  表  人  乙○○（代理主任委員）
訴訟代理人  戊○○
            丁○○
參  加  人  生寶生物科技股份有限公司
代  表  人  丙○○
上列原告與被告間公平交易法事件，應命參加人獨立參加訴訟，
本院裁定如下：
    主  文
生寶生物科技股份有限公司應獨立參加本件訴訟。
    理  由
一、按「行政法院認為撤銷訴訟之結果，第三人之權利或法律上
    利益將受損害者，得依職權命其獨立參加訴訟，並得因該第
    三人之聲請，裁定允許其參加。」「前二項規定，於其他訴
    訟準用之。」為行政訴訟法第42條第1 項及第3 項所明定。
二、原告以生寶生物科技股份有限公司（下稱生寶公司）於「前
    後截然不同的主張」廣告擷取國外知名網站Parent，s
    Guide 及AABB（American Association of Blood Banks ，
    美國血庫學會）認證手冊內容，宣稱必須使用抗凍血袋，以
    不實資訊誤導消費者；於「第一才有保障」廣告宣稱資料來
    源為公開資訊觀測站，惟該網站並無生寶公司之財務資料，
    已使人誤認比較基準；於臍福雜誌刊載「全程密閉式VS開放
    式」、「臍帶血保存系統大評比」、「附加專案大評比」、
    「臍帶血銀行超級比一比」等比較表，在無客觀資料下描述
    、評比臍帶血業者，誤導消費者；在「愛的承諾來自理性的
    選擇」廣告小冊亦刊載前述「附加專案大評比」與「臍帶血
    銀行超級比一比」比較表；另於生寶公司網站宣稱「唯有生
    寶榮獲國家肯定」、「生寶是第一家榮獲『國家品質標章』
    與『國家生技醫療品質獎』的臍帶血銀行」，與事實不符，
    涉有違反公平交易法第21條、第22條及第24條規定等情，向
    被告提出檢舉。經被告審查，以生寶公司於臍福雜誌刊載「
    全程密閉式VS開放式」及「臍帶血保存系統大評比」比較表
    ，就其服務之品質與內容為虛偽不實及引人錯誤之表示，違
    反公平交易法第21條第3 項準用第1 項規定；又於臍福雜誌
    刊載「全程密閉式VS開放式」、「臍帶血保存系統大評比」
    比較表，及於臍福雜誌、愛的承諾來自理性的選擇廣告小冊
    刊載「附加專案大評比」、「臍帶血銀行超級比一比」比較
    表，就被比較對象所提供服務之品質與內容為顯失公平之表
    示，足以影響交易秩序，違反公平交易法第24條規定，乃依
    同法第41條前段規定，以民國97年8 月21日公處字第097111
    號處分書（下稱原處分）命生寶公司自處分書送達之次日起
    停止前2 項違法行為，並處罰鍰新台幣100 萬元。
    原告不服，以生寶公司(一)「前後截然不同主張」廣告表示必
    須使用抗凍血袋。(二)「第一才有保障」廣告表示資料來源為
    公開資訊觀測站。(三)於臍福雜誌、「愛的承諾來自理性的選
    擇」廣告小冊表示「市佔第一」。(四)網站宣稱「唯有生寶榮
    獲國家肯定」、「生寶是第一家榮獲『國家品質標章』與『
    國家生技醫療品質獎』的臍帶血銀行」等節，被告均未處分
    ，提起訴願，經遭駁回，遂向本院提起行政訴訟。
三、從而本件判決之結果，倘認原處分應予撤銷，生寶公司之權
    利或法律上之利益將受損害，本院自得依前開條文之規定，
    命生寶公司獨立參加本件訴訟，爰裁定如主文。
中    華    民    國    99    年    1     月     19   日
                    臺北高等行政法院第七庭
                              審判長法  官  吳慧娟
                                    法  官  林惠瑜
                                    法  官  畢乃俊
上為正本係照原本作成。
不得聲明不服。
中    華    民    國    99    年    1     月     19   日
                                    書記官  簡信滇


司法院資訊處製作；財團法人民間司法改革基金會備份。
